【裁判字號】    97,交簡上,1020
【裁判日期】    971231
【裁判案由】    公共危險等
【裁判全文】
臺灣臺中地方法院刑事判決          97年度交簡上字第1020號
上  訴  人  臺灣臺中地方法院檢察署檢察官
被      告  丙○○
上列上訴人因被告過失傷害案件，不服本院中華民國97年10月8
日97年度交簡字第134 號第一審簡易判決（起訴案號：臺灣臺中
地方法院檢察署97年度偵字第17524號），提起上訴，本院管轄
之第二審合議庭判決如下：
    主  文
上訴駁回。
    犯罪事實
一、丙○○於民國97年6 月30日中午12時許，在臺中市○○○路
    上之砂石場內飲用高粱酒後，已達不能安全駕駛動力交通工
    具之程度（經送醫急救抽血檢驗其血液中酒精濃度達每毫升
    158.2 毫克，換算成呼氣所含酒精濃度達每公升0.79毫克）
    ，仍於同日中午12時30分許，騎乘車牌號碼TFJ-670 號輕型
    機車，沿臺中市○○路經向上路往民權路之方向行駛（所犯
    公共危險部分業經原審判處有期徒刑3 月確定），嗣於同日
    下午1 時15分許，沿臺中市○區○○路217 巷往梅川西路之
    方向行駛，行駛至民權路217 巷與民權路之交岔路口，遇閃
    光紅燈時，本應注意減速接近，先停止於交岔路口前，讓幹
    道車優先通行後認為安全時，方得續行，且依當時天候晴、
    日間自然光線、柏油路面乾燥無缺陷、亦無障礙物、視距良
    好，並無不能注意之情事，竟疏未注意先停車確認民權路上
    有無車輛通行，即貿然右轉民權路，適有甲○○騎乘車牌號
    碼TQ6-951 號輕型機車搭載其女乙○○沿民權路往向上路方
    向行駛至上開交岔路口，丙○○見狀閃避不及，致所騎乘之
    機車車頭撞及甲○○所騎乘機車之右前側車身，甲○○、乙○○因而人車倒地，甲○○因而受有橈骨上端骨折、齒槽骨
    骨折、上顎及下顎骨齒槽骨斷裂牙齒鬆動脫落之傷害，乙○○則受有右肘瘀傷、右小指擦傷之傷害。
二、案經甲○○、乙○○訴由臺中市警察局第一分局報請臺灣臺
    中地方法院檢察署檢察官偵查起訴，復經本院合議庭裁定由
    受命法官獨任行簡易判決處刑。
    理    由
壹、程序方面
    按被告以外之人於審判外之言詞或書面陳述，除法律有規定
    者外，不得作為證據，刑事訴訟法第159 條固定有明文，惟
    被告以外之人於審判外之陳述，雖不符同法第159 條之1 至
    之4 規定，而經當事人於審判程序同意作為證據，法院審酌
    該言詞陳述或書面陳述作成時之情況，認為適當者，亦得為
    證據；又當事人、代理人或辯護人於法院調查證據時，知有
    第159 條第1 項不得為證據之情形，而未於言詞辯論終結前
    聲明異議者，視為有前項之同意，同法第159 條之5 亦定有
    明文。查本判決所引用之下列各項證據方法之證據能力，被
    告及檢察官於本院準備程序時均表示無意見，並同意作為證
    據，且於本院審理中調查證據時，知有刑事訴訟法第159 條
    第1 項不得為證據之情形，亦未於言詞辯論終結前聲明異議
    ，且本院審酌該等證據作成之客觀情況均無不當，並無不宜
    作為證據之情事，則依刑事訴訟法第159 條之5 之規定，認
    均具有證據能力。
貳、實體方面
一、訊據被告丙○○固坦承有於上開時、地因酒醉騎乘機車而與
    告訴人甲○○所騎乘之機車發生擦撞，因而使告訴人甲○○
    、乙○○倒地受傷之過失傷害犯行，惟矢口否認有何未注意
    閃光紅燈、讓幹線道車輛先行之過失，辯稱：伊當時是行駛
    在幹線道，並沒有注意到是否是閃光紅燈，所以不知道云云
    。經查：
  (一)被告丙○○對於上揭酒後騎乘上開機車而與告訴人甲○○所
    騎乘之機車發生擦撞，因而使告訴人甲○○、乙○○倒地受
    傷之過失傷害犯行，業據其於本院審理時時坦承不諱，且被
    告經送醫急救抽血檢驗其血液中酒精濃度達每毫升158.2 毫
    克（換算成呼氣所含酒精濃度達每公升0.79毫克）等情，亦
    有衛生署臺中總醫院檢驗科檢驗結果1 紙在卷可佐（見警卷
    第10頁）。
  (二)又本件車禍當時告訴人甲○○係騎乘機車搭載告訴人乙○○
    行駛在民權路上欲往向上路之方向行駛，而被告係騎乘機車
    行駛在民權路217 巷往梅川西路方向行駛欲右轉民權路，而
    在民權路與民權路217 巷交岔路口，被告所騎乘之機車與告
    訴人甲○○所騎乘機車發生擦撞，告訴人甲○○、乙○○因
    而人車倒地等情，業據被告於警詢、偵查中供承不諱，核與
    證人即告訴人甲○○、乙○○分別於警詢時所指述之情節相
    符。又細繹警製道路交通事故現場圖所示（見警卷第24頁）
    ，被告所行駛之民權路217 巷至民權路之交岔路口為閃光紅
    燈，而告訴人甲○○所行駛之民權路至民權路217 巷之交岔
    路口為閃光黃燈，且依現場照片所示（見警卷第23頁），被
    告所騎乘之機車車頭面板有破裂痕跡，而告訴人所騎乘之機
    車右前側車身有遭撞擊之刮痕，且本件車禍發生後，被告之
    機車與告訴人之機車均倒在民權路朝向上路之方向，告訴人
    之機車倒在被告之機車後；再參以被告於本院審理時亦自承
    並未注意民權路217 巷有閃光紅燈等語（見本院卷第92頁背
    面），顯見被告確有未注意遇閃光紅燈時，應減速接近，先
    停止於交岔路口前，讓幹道車優先通行後認為安全時，方得
    續行，至為灼然，是被告上開所辯，顯係卸責飾詞，委不足
    採。
  (三)按汽車駕駛人飲用酒類或其他類似物後其吐氣所含酒精濃度
    超過每公升0.25毫克或血液中酒精濃度超過百分之0.05以上
    者，不得駕車；閃光紅燈表示「停車再開」，車輛應減速接
    近，先停止於交岔路口前，讓幹道車優先通行後認為安全時
    ，方得續行，道路交通安全規則第114 條第2 款，道路交通
    標誌標線號誌設置規則第211 條第1 項第2 款分別定有明文
    。被告既考領有重型機車駕駛執照，自應知悉甚詳，且亦為
    其應注意並能注意之義務，且當時天候晴、日間自然光線、
    柏油路面乾燥無缺陷、亦無障礙物、視距良好，此有道路交
    通事故調查報告表(一)、(二)及肇事現場照片可觀之，又依被告
    之智識、能力等情，亦無不能注意之情事，詎被告於行經前
    揭交岔路口時，疏未注意停車讓幹道車優先通行即貿然右轉
    民權路，復因酒醉騎乘上開機車，致其所騎乘之上開機車車
    頭撞及告訴人甲○○所騎乘機車之右前側車身，使告訴人甲○○、乙○○倒地，致使告訴人甲○○因而受有橈骨上端骨
    折、齒槽骨骨折、上顎及下顎骨齒槽骨斷裂牙齒鬆動脫落之
    傷害，告訴人乙○○則受有右肘瘀傷、右小指擦傷之傷害，
    被告之駕駛行為有過失，灼然至明。又告訴人2 人確因本件
    車禍受有上開所述之傷害，亦有台中榮民總醫院97年7 月8
    日診斷證明書2 紙、歐陽骨科外科診所97年8 月13日診斷證
    明書1 紙在卷可稽（見警卷第12、13頁、核退偵卷第8 頁）
    ，是被告之過失犯行與告訴人2 人之受傷間，顯有相當因果
    關係。
  (四)綜上所述，被告上開所辯顯係卸責之詞，不足採信，本件事
    證明確，被告過失傷害之犯行洵堪認定，應依法論科。
二、核被告丙○○所為，係犯刑法第284 條第1 項前段之過失傷
    害罪。被告以一過失駕駛行為，同時造成告訴人甲○○及乙○○受傷之結果，觸犯構成要件相同之2 罪，為同種想像競
    合犯，依刑法第55條規定，從一重處斷。又被告因酒醉駕車
    因而致人受傷，依法所負過失傷害罪之刑責部分，應依道路
    交通管理處罰條例第86條第1 項規定，加重其刑。本案經本
    院審理結果，認第一審判決就過失傷害之認事用法均無不當
    ，應予維持。公訴人之上訴理由謂：被告於警詢之初否認犯
    行，且至今未與告訴人達成和解，顯見其犯後態度不佳，又
    告訴人受傷嚴重，並提起民事訴訟，求償金額高達新臺幣17
    9 萬5577元，足認被告犯罪所生之損害非微，原審僅量處被
    告有期徒刑3 月，量刑尚屬過輕等語；惟查，本件原審認事
    用法並無違誤，且按刑罰之量定，固應審酌刑法第57條所列
    各款事由及一切情狀，為酌量輕重之標準，並非漫無限制，
    惟量刑輕重係屬事實審法院得依職權自由裁量之事項，苟已
    斟酌刑法第57條各款所列情狀而未逾越法定刑度，不得遽指
    為違法；且在同一犯罪事實與情節，如別無其他加重或減輕
    之原因，下級審量定之刑，亦無過重或失輕之不當情形，則
    上級審法院對下級審法院之職權行使，原則上應予尊重（最
    高法院72年台上字第6696號、75年台上字第7033號判例及85
    年度台上字第2446號判決意旨參照），被告所犯之過失傷害
    犯行，其法定刑為「6 月以下有期徒刑、拘役或500 元以下
    罰金」，且告訴人所提起之民事訴訟賠償尚未經判決確定，
    其所能獲得之賠償是否確高達新臺幣179 萬5577元，亦非無
    疑，且審酌被告駕車疏未注意採取必要之安全措施，致與告
    訴人所騎乘之機車發生車禍而肇事，並致使告訴人2 人受有
    傷害，且迄今尚未與告訴人2 人達成和解，賠償告訴人2 人
    所受之損害，及告訴人所受之傷勢，被告犯後坦承部分犯行
    等情，認原審量處有期徒刑3 月，並與公共危險所處有期徒
    刑3 月部分（此部分未據上訴而確定），定其應執行刑為有
    期徒刑5 月，認事用法並無違誤，量刑亦屬妥適，公訴人據
    告訴人之請求而以原審量刑過輕為由提起上訴，指摘原判決
    不當，為無理由，應予駁回。
據上論斷，依刑事訴訟法第455 條之1 第1 項、第3 項、第368
條，判決如主文。
本案經檢察官丁○○到庭執行職務。
中    華    民    國    97    年    12    月    31    日
                  刑事第十庭    審判長法  官  黃家慧
                                      法  官  黃賢婷
                                      法  官  陳玉聰
上正本證明與原本無異。
本件不得上訴。
                                      書記官  吳彩華
中    華    民    國    97    年    12    月    31    日
附錄本判決論罪科刑之法條：
刑法第284條第1項
因過失傷害人者，處6 月以下有期徒刑、拘役或5 百元以下罰金
，致重傷者，處1 年以下有期徒刑、拘役或5百元以下罰金。


司法院資訊處製作；財團法人民間司法改革基金會備份。
